臺灣臺南地方法院刑事判決　　　　　　　 94年度訴字第410號
公　訴　人　臺灣臺南地方法院檢察署檢察官
被　　　告　甲　○　○　男27.
上列被告因毒品危害防制條例案件，經檢察官提起公訴，（93年
度毒偵字第2457號），經本院訊問，被告為有罪之陳述，經裁定
行簡式審判，本院判決如左：
    主  文
甲○○連續施用第一級毒品，累犯，處有期徒刑壹年。
    事  實
一、甲○○前於民國八十六前間因違反肅清煙毒條例案件，經本
    院以86年度訴字第568 號判處有期徒刑三年一月，嗣經臺灣
    高等法院臺南分院以86年上訴字第855 號駁回上訴而確定，
    經入監執行後，於八十九年七月一日假釋出監，並於八十九
    年八月十二日縮刑假釋期滿視為執行完畢。又因施用第一級
    毒品案件，經國防部南部地方軍事法院以92年度和裁字第
    173 號裁定送觀察、勒戒處分，經送國防部南部地方軍事看
    守所附設勒戒所執行觀察、勒戒後，因認無繼續施用之傾向
    ，於九十二年五月五日觀察、勒戒執行完畢釋放，並由國防
    部南部軍事法院檢察署軍事檢察官，於九十二年五月六日為
    不起訴處分確定，猶不知悔改，明知海洛因為毒品危害防制
    條例所定之第一級毒品，不得持有及施用，竟基於施用第一
    級毒品海洛因之概括犯意，於前開觀察、勒戒執行完畢釋放
    後五年內，自九十二年五月間某日起至九十三年七月二十七
    、八日間止，在臺南縣關廟鄉○○村○○○街一九二巷八號
    品海洛因多次，嗣於九十三年七月二十九日下午二時三十分
    許，在臺南縣六甲鄉龜港村八三巷三八弄十六號龍鳳宮內，
    因涉嫌竊盜案遭警查獲，警方於同日經甲○○同意採集尿液
二、案經臺南縣警察局麻豆分局報請臺灣臺南地方法院檢察署檢
    察官偵查起訴。
    理  由
一、本件被告甲○○所犯為死刑、無期徒刑或最輕本刑為三年以
    上有期徒刑以外之罪，其於準備程序中就被訴事實為有罪之
    陳述，經法官告知簡式審判程序之旨，並聽取公訴人之意見
    後，爰依刑事訴訟法第二百七十三條之一第一項規定，裁定
    由受命法官獨任進行簡式審判程序，合先敘明。
二、上揭犯罪事實，業據被告甲○○於本院審理時坦承不諱，且
    被告經警於九十三年七月二十九日下午六時五十八分許採尿
    （尿液檢體編號為93085號）送驗結果，經臺南縣衛生局以
    免疫分析法、薄層層析法檢驗結果，確呈嗎啡陽性反應，有
    臺南縣衛生局九十三年八月十六日衛收字第0930018361號尿
    液檢驗成績書及臺南縣警察局麻豆分局偵辦刑案採證涉嫌人
    尿液送驗名冊各一紙附卷（見臺南縣警察局麻豆分局南縣麻
    警三字第0930012797號刑事偵查卷第七、八頁）可參。按海
    洛因係由嗎啡經化學合成而製得，經注射進入人體後，因代
    謝而分解又生成嗎啡，因此施打海洛因後，由尿液檢驗結果
    仍為嗎啡反應，是以，被告自白施打海洛因，而採尿化驗之
    結果呈現嗎啡陽性反應，核屬科學上合理之現象。綜合上開
    事證互核相符，被告施用第一級毒品海洛因一次之犯行至為
    明灼。此外，被告前因施用第一級毒品案件，經國防部南部
    地方軍事法院以92年度和裁字第173號裁定送觀察、勒戒處
    分，經送國防部南部地方軍事看守所附設勒戒所執行觀察、
    勒戒後，因認無繼續施用之傾向，於九十二年五月五日觀察
    、勒戒執行完畢釋放，並由國防部南部軍事法院檢察署軍事
    檢察官，於九十二年五月六日為不起訴處分確定等情，有國
    防部南部地方軍事法院檢察署九十四年三月九日審捷字第09
    40 001343號函附不起訴處分書以及九十二年四月八日國防
    部南部地方軍事法院檢察署軍事檢察官觀察勒戒處分執行指
    揮書、國防部南部地方軍事法院檢察署軍事檢察官（92）平
    觀執通字第99號通知書回證等附卷可按，被告於觀察、勒戒
    執行完畢釋放後，五年內再施用第一級毒品海洛因，即應依
    法追訴，併予敘明。綜上所查，被告自白核與事實相符，
    本件事證明確，被告犯行堪以認定。
三、查海洛因為毒品危害防制條例第二條第二項第一款列為第一
    級毒品。核被告所為，係犯毒品危害防制條例第十條第一項
    施用第一級毒品罪。又被告施用時非法持有第一級毒品海洛
    因之低度行為，已分別為其施用之高度行為所吸收，不另論
    罪。被告先後多次施用第一級毒品海洛因之犯行，時間緊接
    ，方法相同，觸犯犯罪構成要件相同之罪名，顯係基於概括
    犯意反覆實施，為連續犯，應依刑法第五十六條連續犯之規
    定，論以一罪，並依法加重其刑。被告甲○○前於八十六年
    間因違反肅清煙毒條例案件，經本院以86年度訴字第568號
    判處有期徒刑三年一月，嗣經臺灣高等法院臺南分院以86年
    上訴字第855號駁回上訴而確定，經入監執行後，於八十九
    年七月一日假釋出監，並於八十九年八月十二日假釋期滿視
    為執行完畢，有臺灣高等法院被告全國前案紀錄表及臺灣臺
    南地方法院檢察署刑案資料查註紀錄表各一份附卷可按，其
    受有期徒刑之執行完畢，五年以內再犯本件有期徒刑以上之
    罪，為累犯，應依刑法第四十七條及第七十條之規定，遞加
    重其刑。爰審酌被告施用毒品之犯行，在性質上乃屬對自我
    身心健康之自戕行為，尚未嚴重破壞社會秩序、侵害他人權
    益，然其前因施用毒品經送觀察勒戒後，猶不思戒絕革除惡
    習，再為本件犯罪，顯未因前所受之觀察勒戒處分而記取教
    訓及被告犯後坦承犯行等一切情狀，量處如主文所示之刑，
    以資懲儆。又未扣案被告用以施用第一級毒品海洛因之注射
    針筒數支，已為被告丟棄乙情，業據被告於本院審理時供陳
    在卷（見本院卷第十七頁），是該等不詳數目之注射針筒既
    無證據足資證明尚存在，為避免將來執行發生困難，爰不併
    予宣告沒收，附此敘明。
據上論斷，應依刑事訴訟法第二百七十三條之一第一項、第二百
九十九條第一項前段，毒品危害防制條例第十條第一項，刑法第
十一條前段、第五十六條、第四十七條，判決如主文。
中　　華　　民　　國　　94　　年　　4　　月　　 27　　日
  　　　　　　　　　刑事第十一庭  法　官  楊  佳  祥
以上正本證明與原本無異。
如不服本判決，應於收受送達後10日內向本院提出上訴書狀（應
附繕本）。
   　　　　　　　　　　　　　　　書記官  顏  惠  華
中　　華　　民　　國　　94　　年　　4　　月　　 27　　日
附錄本案論罪科刑法條全文：
毒品危害防制條例第十條第一項：
施用第一級毒品者，處六月以上五年以下有期徒刑。
